臺灣臺東地方法院民事裁定
110年度消債全字第2號
聲  請  人  林耀輝  
代  理  人  林長振扶助律師
上列聲請人因消費者債務清理更生事件，聲請保全處分，本院裁
定如下：
    主  文
聲請駁回。 
    理  由
一、按法院就更生或清算之聲請為裁定前，得因利害關係人之聲
    請或依職權，以裁定為下列保全處分：㈠債務人財產之保全
    處分；㈡債務人履行債務及債權人對於債務人行使債權之限
    制；㈢對於債務人財產強制執行程序之停止；㈣受益人或轉得
    人財產之保全處分；㈤其他必要之保全處分，消費者債務清
    理條例第19條第1項固有明文。惟同條例第48條第2項及第69
    條後段亦規定：於法院裁定開始更生程序後，除有擔保及有
    優先權之債權外，對於債務人不得開始或繼續訴訟及強制執
    行程序；更生程序終結時，不得繼續之強制執行程序視為終
    結。是於法院裁定准予更生程序前，除別有緊急或必要情形
    致更生目的無法達成外，債權人依法得訴訟及為強制執行之
    權利均應不受影響。再參以消費者債務清理條例第19條第1
    項所定保全處分，其目的係為防杜債務人財產減少，維持債
    權人間之公平受償，並使債務人有重建更生之機會，斷非做
    為債務人延期償付債務之手段，而有礙於法院裁准更生或清
    算後相關法定程序之進行，因此法院是否為消費者債務清理
    條例第19條第1項之保全處分，自應本諸上開立法目的及相
    關規定，依債務人之財產狀況，就保全處分對債務人更生或
    清算目的達成之促進，及保全處分實施對相關利害關係人所
    生影響，兼顧債權人權益，避免債務人惡意利用保全處分，
    阻礙債權人行使權利，或作為延期償付手段之可能性，綜合
    比較斟酌，決定有無以裁定為保全處分之必要。
二、本件聲請意旨略以：其債權人陳漢昌即車王機車行等對其聲
    請執行強制扣薪，經本院以109年度司執字第18563號（下稱
    系爭執行事件）受理在案，業就聲請人對於巨龍航運股份有
    限公司之每月薪資債權核發移轉命令。惟其前於民國110年9
    月16日向本院聲請前置調解而不成立，嗣向本院聲請更生並
    經本院以110年度消債更字第55號受理在案，如本件強制執
    行程序續予執行，將大幅減少聲請人所有財產，恐於上開更
    生程序中難以維持債權人間公平受償，亦嚴重影響聲請人重
    建之機會，爰依消費者債務清理條例第19條第1項規定，聲
    請於開始更生程序前裁定停止系爭執行事件對其財產之強制
    執行程序等語。
三、經查，聲請人之債權人陳漢昌即車王機車行及併案債權人富
    全國際資產管理股份有限公司、東元資融股份有限公司等前
    向本院聲請強制執行聲請人對第三人之薪資債權，嗣因聲請
    人於110年4月28日具狀向本院聲明異議，稱其每月薪資扣除
    上開執行命令扣押金額後，僅餘新臺幣16,000元，已難維持
    一己及共同生活親屬6人生活所必須等語，經本院執行處於1
    10年5月24日撤銷本院109年12月24日、110年20日東院宜109
    司執玄字第18563號執行命令而執行終結等節，有臺灣臺南
    地方法院97年度司執字第27228號債權憑證、本院107年度司
    執字第12216號債權憑證、臺灣臺南地方法院97年度司執字
    第27228號債權憑證、臺灣高雄地方法院97年度司執字第105
    096號債權憑證、聲請人110年4月28日聲明異議狀及本院執
    行處110年5月24日東院宜109司執玄字第18563號執行命令可
    證，並經本院調閱系爭執行事件卷核閱無訛，堪認系爭執行
    事件於聲請人110年10月19日聲請停止執行前即已執行終結
    ，自無停止執行之必要，是依首揭說明，聲請人本件保全處
    分之聲請，於法尚有未合，應予駁回。
四、爰裁定如主文。 
中　　華　　民　　國　　110 　年　　10　　月　　20　　日
                  民事第一庭  法　官　吳俐臻
上為正本係照原本作成。
如不服本裁定，應於送達後10日內向本院提出抗告狀，並繳納
抗告費1,000元。
中　　華　　民　　國　　110 　年　　10　　月　　20　　日
                              書記官  王品涵